【裁判字號】    91,易,1960
【裁判日期】    920320
【裁判案由】    竊盜
【裁判全文】
臺灣桃園地方法院刑事判決                        九十一年度易字第一九六號
    公  訴  人  臺灣桃園地方法院檢察署檢察官
    被      告  丙○○
右列被告因竊盜案件，經檢察官提起公訴（九十一年度偵字第九八一五號），本院判
決如左：
    主  文
丙○○攜帶兇器竊盜，累犯，處有期徒刑柒月，扣案之鉗子壹把、鋸子壹把，均沒收
。
    事  實
一、丙○○於民國六十八年八月二十四日因妨害風化案件經本院判處有期徒刑二年三
    月確定，於七十年七月二十八日執行完畢，於八十五年二月七日因違反山坡地保
    育利用條例案件經台灣板橋地方法院判處有期徒刑一年二月，八十五年七月八日
    確定，於八十七年三月二十七日執行完畢，於八十七年九月十一日因竊盜案件經
    台灣板橋地方法院判處有期徒刑一年，八十七年十月二十二日確定，於八十八年
    八月一日執行完畢。丙○○意圖為自己不法之所有，於九十一年五月二十一日凌
    晨一時許，攜客觀上足以對人之生命、身體構成危害之鉗子、鋸子各一把，前往
    味全食品工業股份有限公司設在桃園縣龜山鄉○○○街七號林口工廠，因知悉上
    開工廠已停止生產運作，現場未留有守衛看守居住，且大門口鐵門破損，有可供
    一個人進出之破洞，已無防盜效果，遂攜鉗子、鋸子各一把自該鐵門破洞處侵入
    工廠內（未據告訴），持用鉗子剪斷工廠變電箱之電纜線，竊取味全工司林口工
    廠之電纜線，而剪斷之電纜線經剪斷成捆置於丙○○支配下後，丙○○繼續在該
    工廠內找尋其他可供變賣之電纜線等物品，因丙○○侵入上該工廠時為附近住戶
    看見而向正開巡邏車經過之桃園縣警察局龜山分局大埔派出所之警員丁○○報案
    ，警員丁○○將巡邏警車駛至該工廠大門前停放後，亦自門口鐵門破洞處進入工
    廠內查看並逮捕丙○○究辦，現場扣得丙○○所有攜帶侵入工廠內竊取電纜線用
    之鉗子、鋸子各一把，並尋獲丙○○所剪斷成捆之電纜線一捆約十二公斤。
二、案經桃園縣警察局龜山分局報請臺灣桃園地方法院檢察署檢察官偵查起訴。
    理  由
一、訊據被告丙○○否認有前述竊盜犯行，辯稱「：我沒有偷拿，鋸子、鉗子都是放
    在我車上，我只是到味全公司的工廠去撿他們拆下來的配置電線的塑膠管，我有
    跟吉宏廢鐵公司老闆說，因為那個工廠的廢鐵都已經發包給他處理，吉宏老闆說
    叫我不要去動地下室，警察過去時我正把撿的塑膠管放到車上，是警察在現場問
    我有無前科，我說有之後，警察先將我帶回派出所，自己到外面拿一堆電纜線回
    來，就栽贓說電纜線是我偷的，當時我車上只有塑膠管：」等語，經查桃園縣龜
    山鄉○○○街七號係味全食品工業股份有限公司林口工廠，上開工廠於九十一年
    五月二十一日前已停止生產運作，現場未留有守衛看守居住，且大門口鐵門破損
    ，有可供一個人進出之破洞之情，已據證人即味全公司安全警勤室主任甲○○於
    九十一年七月二十四日偵查、九十一年十二月二十日本院調查及查獲本案警員丁○○於九十二年三月六日本院調查審理時陳述甚詳，而證人丁○○於九十二年三
    月六日本院調查審理時係證述「：當時我們值巡邏勤務經過文明路時文明路的住
    戶說林口廠已經停止作業，有二個人進去工廠裡面，行跡鬼祟，我們就開巡邏車
    到門口，把車停在門口，就走進工廠裡面查看，先發現有一名男子站在草堆那裡
    ，他姓姜，後來又在別處找到黃晉錄，也是在圍牆裡面：我在現場有看見電纜線
    被剪掉的痕跡，但是找不到剪下來的電纜線，所以就先將他們帶回派出所，等味
    全公司的人過來，同事又和他們一起回現場，找到被剪下來的電纜線，就在當初
    那名姜姓男子所站的草堆處，而那個地方很暗：」等語，與被告前開所辯之警察
    過去時其正把撿的塑膠管放到車上之詞不符，而證人甲○○於九十一年五月二十
    一日警訊、九十一年七月二十四日偵查及九十一年十二月二十日本院調查時均指
    稱「：（警方於九十一年五月二十一日一時查獲之電纜線，經你指認，是否為工
    廠內失竊之物？）失竊電盤內電纜線：工廠內之配電盤電纜線：」、「：電機室
    和廠房間的電線都被他們剪斷，偷走了：」、「：工廠旁的變電箱的電線被偷，
    是在圍牆內廠房外，是在室外，而之前上開工廠廠房內的電線被偷，但竊賊是誰
    不知道：（當天經派出所通知趕到派出所後有無回工廠查看？）有，被偷的電纜
    線被剪、被鋸斷還留在現場，我有領回，有十幾公斤：：之前公司林口廠被竊賊
    闖進，廠房內的電線、電板被破壞，我們並沒有請吉宏廢鐵公司到工廠去處理廢
    鐵或拆電纜線，只是請一個收廢鐵的去清理那些鋼板，而九十一年五月二十一日
    凌晨我被通知到派出所，會同警察回林口廠查看，發現在變電箱旁有一捆電纜線
    是剛被剪下來，整捆放在那邊，剪的痕跡是新的，並且當場拍照存證，帶回派出
    所，上開電纜線只能用鉗子剪，不能用鋸的：」，並提出尋獲經剪斷之電纜線現
    場照片八紙為證（九十一年度頁字第九八一五號卷第五十二頁、第五十三頁），
    雖證人即吉宏有限公司負責人乙○○於九十二年一月十三日本院調查時證稱「：
    （丙○○進去林口工廠裡撿廢鐵一事你知否？）我認為有價值的全部清完後，丙○○有問我可否進入廠內撿一些廢鐵，我說只要不該我們拿的不要拿就可以，廠
    內只剩下地上小小的雜七雜八的東西，有廢鐵、廢鋁、小電線：」等，惟亦稱「
    ：：我去年跟味全公司買廠內所有廢鐵，我開支票給味全公司，金額大概是十二
    萬元左右：廠內的所有廢鐵，有煮飯、炒菜的東西，還有一些馬達、雜七雜八的
    ，種類很多：（有無包括沒有經剪裁下來的電纜線？）如果有的話也是細細的，
    沒有包括未拆下來的電纜線：」等，然查現場變電箱連接廠房間之電纜線遭剪斷
    ，剪的痕跡是新的，復尋獲一捆電纜線，切面亦係新的剪斷痕跡之情，已據證人
    甲○○、丁○○證述「：九十一年五月二十一日凌晨我（指證人甲○○）被通知
    到派出所，會同警察回林口廠查看，發現在變電箱旁有一捆電纜線是剛被剪下來
    ，整捆放在那邊，剪的痕跡是新的：」（九十一年十二月二十日本院調查，甲○○）、「：電盤的電纜線被剪下來，發現的電纜線切割面是新的切割痕跡，如果
    是棄置地上的電線，與空氣接觸面應該早都布滿銅銹：」（九十二年三月六日本
    院調查審理，丁○○）等甚詳，是被告辯稱單純撿拾廢塑膠管、廢鐵之詞並不足
    採，且被告在現場為警查獲時手中持有鉗子、鋸子一節，亦經證人丁○○於九十
    二年三月六日本院調查審理時證述甚詳，另參酌被告係於凌晨一時許侵入該工廠
    內，此為被告所自認，益徵被告非僅係進入工廠內撿拾廢塑膠管、廢鐵，而係侵
    入該工廠內持用鉗子剪斷電纜線，竊取電纜線至明，此外，復有贓物領據一紙在
    卷足稽，是本件事證明確，被告竊盜犯行已堪認定，應予依法論科。
二、鉗子、鋸子客觀上均足以對人之生命、身體構成危害之，為兇器，又味全食品工
    業股份有限公司設在桃園縣龜山鄉○○○街七號林口工廠於九十一年五月二十一
    日前已停止生產運作，現場未留有守衛看守居住，又大門口鐵門破損，有可供一
    個人進出之破洞之情，已據證人甲○○、丁○○證述綦詳，被告攜鉗子、鋸子各
    一把自已無人居住、看守之鐵門破洞處侵入行竊，核其所為係犯刑法第三百二十
    一條第一項第三款之攜帶兇器竊盜罪，公訴人認係犯刑法第三百二十一條第一項
    第一款、第三款之攜帶兇器，侵入住宅竊盜罪，容有誤會。被告於六十八年八月
    二十四日因妨害風化案件經本院判處有期徒刑二年三月確定，於七十年七月二十
    八日執行完畢，於八十五年二月七日因違反山坡地保育利用條例案件經台灣板橋
    地方法院判處有期徒刑一年二月，八十五年七月八日確定，於八十七年三月二十
    七日執行完畢，於八十七年九月十一日因竊盜案件經台灣板橋地方法院判處有期
    徒刑一年，八十七年十月二十二日確定，於八十八年八月一日執行完畢，有臺灣
    桃園地方法院檢察署刑案資料查註紀錄表、臺灣高等法院被告全國前案記錄表及
    臺灣高等法院檢察署刑案紀錄簡覆表在卷可稽，五年內再犯本件有期徒刑以上之
    罪為累犯，應依刑法第四十七條規定重其刑。爰審酌被告素行、犯罪手段，本件
    竊取財物價值不高，犯後態度等一切情狀，量處如主文所示之刑。扣案之鉗子一
    把、鋸子一把，係被告所有供犯罪所用之物，業據被告於警訊時自承在卷，應依
    刑法第三十八條第一項第二款規定宣告沒收。
據上論斷，應依刑事訴訟法第二百九十九條第一項前段，刑法第三百二十一條第一項
第三款、第四十七條、第三十八條第一項第二款，判決如主文。
本案經檢察官洪景明到庭執行職務。
中      華      民      國    九十二    年      三      月     二十     日
                                      臺灣桃園地方法院刑事第五庭
                                          法  官  林  婷  立
右正本證明與原本無異。
如不服本判決，應於判決送達後十日內向本院提出上訴狀( 應附繕本 )，上訴於臺灣
高等法院。
                                          書記官  陳  淑  芬
中      華      民    國    九十二    年      三      月    二十五    日
中華民國刑法第三百二十一條
犯竊盜罪而有左列情形之一者，處六月以上、五年以下有期徒刑：
一  於夜間侵入住宅或有人居住之建築物、船艦或隱匿其內而犯之者。
二  毀越門扇、牆垣或其他安全設備而犯之者。
三  攜帶兇器而犯之者。
四  結夥三人以上而犯之者。
五  乘火災、水災或其他災害之際而犯之者。
六  在車站或埠頭而犯之者。
前項之未遂犯罰之。


司法院資訊處製作；財團法人民間司法改革基金會備份。
